【裁判字號】    92,易,441
【裁判日期】    920620
【裁判案由】    竊盜
【裁判全文】
臺灣臺北地方法院刑事判決                          九十二年度易字第四四一號
    公  訴  人  臺灣臺北地方法院檢察署檢察官
    被      告  戊○○原名趙.
    選任辯護人  鄭金溪律師
右列被告因竊盜案件，經檢察官提起公訴（九十一年度偵字第二四四九三號）及台灣
板橋地方法院檢察署檢察官移
第一０三四三號），本院判決如左：
    主      文
戊○○連續攜帶兇器、於夜間侵入住宅竊盜，處有期徒刑壹年貳月。
    事      實
一、戊○○前於民國八十九年間因竊盜案件，經台灣板橋地方法院判處有期徒刑七月
    ，經台灣高等法院駁回上訴確定後，拒不到案執行而遭通緝，竟於遭通緝期間，
    基於意圖為自己不法所有之概括犯意，連續於九十一年三月十六日上午三時三十
    分許之夜間，侵入台北縣永和市○○○路○段一一０號住宅大樓地下停車場，見
    丙○○所有之車號ＤＱ─０五四八號自用小客車停放該處，趁無人注意之際，持
    其所有客觀上對於人之生命、身體具有危險性足供兇器使用之螺絲起子一支撬開
    車門，竊取車內低重音喇叭一套、太陽眼鏡二副、外套一件、現金新台幣（下同
    ）五百元等價值共約二萬元之物，得手後變賣花用；又承前揭概括犯意，於九十
    一年四月八日清晨尚未天亮之夜間，侵入台北縣新店市○○路二四七巷二四弄九
    號住宅大樓地下停車場，見甲○○所有之車號ＡＹ─八一一六號自用小客車停放
    該處，趁無人注意之際，持其所有上開客觀上對於人之生命、身體具有危險性足
    供兇器使用之螺絲起子一支撬開車門，竊取車內低重音喇叭、擴大器一套及ＣＤ
    音響盒一個等物，得手後變賣花用；再承前揭概括犯意，於九十一年九月二十一
    日凌晨時分之夜間，侵入台北縣永和市○○路○段四二五巷七二號住宅大樓地下
    停車場，見乙○○所有之車號Ｋ六─七八三一號自用小客車停放該處，趁無人注
    意之際，持其所有上開客觀上對於人之生命、身體具有危險性足供兇器使用之螺
    絲起子一支撬開車門，竊取車內價值共約七萬元之不詳財物，得手後變賣花用；
    復承前揭概括犯意，於九十一年十二月十七日傍晚十八時許已天黑之夜間，侵入
    台北縣永和市○○路四三巷六號住宅大樓地下停車場，見丁○○所有之車號五Ａ
    ─八一八七號自用小客車停放該處，趁無人注意之際，持其所有上開客觀上對於
    人之生命、身體具有危險性足供兇器使用之螺絲起子一支撬開車門，竊取車內行
    車電腦、電視、ＣＤ音響、ＣＤ箱各一個及現金二千餘元等物，得手後變賣花用
    ，嗣經警方在前開四輛車輛內均採得戊○○之指紋，始查悉上情。
二、案經台北縣政府警察局新店分局報請臺灣臺北地方法院檢察署檢察官偵查起訴，
    及台北縣政府警察局永和分局報請臺灣板橋地方法院檢察署檢察官移送併辦。
    理    由
一、訊據被告戊○○對於右揭事實坦承不諱，核與被害人丙○○、甲○○、乙○○、
    丁○○之指述情節相符，並有被告之指紋卡及內政部警政署刑事警察局指紋鑑驗
    書四紙影本在卷可憑，足徵被告於本院審理中出於任意性之自白與事實相符，本
    件事證明確，被告犯行，堪以認定。
二、查被告行竊所用工具螺絲起子一支，雖已折斷而丟棄，惟市面上販賣之螺絲起子
    ，客觀上對於人之生命、身體具有危險性，足供兇器使用，且於夜間侵入前揭住
    宅大樓之地下停車場行竊，核其所為，係犯刑法第三百二十一條第一項第三款、
    第一款攜帶兇器於夜間侵入住宅竊盜罪。檢察官起訴時固認係犯刑法第三百二十
    條第一項之普通竊盜罪，然檢察官業於審理時更正起訴法條，是本院毋庸更正法
    條，附此敘明。被告先後四次竊盜行為，時間緊接，犯罪基本構成要件相同，顯
    係基於概括犯意反覆為之，為連續犯，依刑法第五十六條規定，以一罪論，並加
    重其刑。被告於九十一年三月十六日、同年九月二十一日、同年十二月十七日之
    三次竊盜犯行部分，雖未據起訴，然與檢察官起訴之犯罪事實即九十一年四月八
    日之竊盜犯行，三者犯罪手法相同，時間相近，具有連續犯之裁判上一罪關係，
    且經檢察官移送併辦，應為起訴效力所及，本院自應併予審理。本院審酌被告素
    行，因竊盜前案拒不到案執行遭通緝期間再犯本件四次竊盜犯行，犯罪動機、目
    的，犯罪手段係攜帶兇器於夜間侵入住宅竊盜、家境狀況、教育程度、其行為對
    被害人所生危害程度、所得利益共計約十餘萬元，惟念其犯罪後坦承犯行，態度
    尚可等一切情狀，量處如主文所示之刑。被告所有供竊盜所用之螺絲起子一支，
    業經其丟棄而滅失，為其供明在卷，本院自無從宣告沒收，併此敘明。
據上論斷，應依刑事訴訟法第二百九十九條第一項前段、刑法第五十六條、第三百二
十一條第一項第一款、第三款，判決如主文。
本案經檢察官吳建輝到庭執行職務。
中      華      民      國      九十二      年      六    月    二十    日
                                  台灣台北地方法院刑事第六庭
          法  官    黃  雅  芬
右正本證明與原本無異。
如不服本判決，應於判決送達後十日內向本院提出上訴狀。
                                      書記官    楊  麗  娟
中      華      民      國      九十二      年      六    月    二十    日
附錄本案論罪科刑法條全文：
刑法第三百二十一條
犯竊盜罪而有左列情形之一者，處六月以上五年以下有期徒刑：
一、於夜間侵入住宅或有人居住之建築物、船艦，或隱匿其內而犯之者。
二、毀越門扇、牆垣或其他安全設備而犯之者。
三、攜帶兇器而犯之者。
四、結夥三人以上而犯之者。
五、乘火災、水災或其他災害之際而犯之者。
六、在車站或埠頭而犯之者。
前項之未遂犯罰之。


司法院資訊處製作；財團法人民間司法改革基金會備份。
